# 关于银行承兑汇票背书或贴现能否终止确认的问题

提问人：740438204 时间：2020-03-04 08:05:23
陈版主，请教两个问题，关于银行承兑汇票背书或贴现能否终止确认的问题， 1 、现在很多公司把除6+9以外的银行都不终止确认，那就是说这块默认还是有风险的，既然有风险为何还原出应收票据之后又没有提减值？是否存在矛盾之处？ 2 、另外，如果把一张 100 万的小银行承兑汇票给了供应商（实际欠供应商 80 万），供应商又给了一张小票据 20 万找零，这种情况下还原应收票据和应付账款金额，是按照 80 万还是按照 100 万还原呢？

回答人：chenyiwei
1 、你说的矛盾确实存在。理论上对不满足终止确认条件的中小银行开出的银行承兑汇票，也应一并纳入坏账准备计提范围，其计提比例参考具有相同风险等级的出票人签发的票据或应收账款。
2 、按 100 万元还原，即保留应收票据 100 万元，同时确认其他流动负债 100 万元。

提问人：跨度防护 时间：2020-03-06 08:05:23
找零的 20 怎么处理呢？

回答人：chenyiwei
确认一项新的金融资产，应收票据 20 。